sl-SI: Vrsta poziva kartice za nasvet: Prazno/brez poziva; Kontrolni seznam; Izpolni prazna polja; Slog Mad Libs; Več možnih odgovorov; Več pozivov; Poziv odprtega tipa; Seznam vprašanj; Ocenjevalna lestvica; Drugo
ja: アドバイスカードのプロンプトタイプ: 空白/プロンプトなし; チェックリスト; 穴埋め形式; 穴埋めゲーム形式 (マッドリブスタイル); 多肢選択式; 複数のプロンプト; 自由記述形式; 質問リスト; 評価尺度; その他
ru: Тип подсказки на информационной карточке: Пустая / без подсказки; Контрольный список; Заполнение пропусков; В стиле игры «Мэд либс»; Множественный выбор; Несколько подсказок; Открытый вопрос; Список вопросов; Шкала оценки; Другое
pt-PT: Tipo de prompt no cartão de aconselhamento: Em branco / sem sugestão; Lista de verificação; Preencher os espaços em branco; Estilo mad libs; Escolha múltipla; Várias sugestões; Sugestão aberta; Lista de perguntas; Escala de classificação; Outro
tr: Tavsiye kartı yönlendirme türü: Boş / istem yok; Kontrol listesi; Boşluk doldurma; Mad-libs stili; Çoktan seçmeli; Çoklu istem; Açık uçlu istem; Soru listesi; Derecelendirme ölçeği; Diğer
zh-TW: 建議卡提示類型: 空白/無提示; 檢查表; 填空; 填詞遊戲風格; 選擇題; 多項提示; 開放式提示; 問題清單; 評分表; 其他
de: Art der Aufforderung auf der Spruchkarte: Leer / kein Prompt; Checkliste; Lückentext; Mad-Libs-Stil; Multiple Choice; Mehrere Prompts; Offener Prompt; Fragenliste; Bewertungsskala; Andere
da: Type af rådgivningskort: Tom / ingen prompt; Tjekliste; Udfyld de tomme felter; Mad libs-stil; Multiple choice; Flere prompter; Åben prompt; Spørgsmålsliste; Bedømmelsesskala; Anden
pt-BR: Tipo de mensagem do cartão de orientação: Em branco / sem prompt; Lista de verificação; Preencher os espaços em branco; Estilo Mad-Libs; Múltipla escolha; Múltiplos prompts; Prompt aberto; Lista de perguntas; Escala de classificação; Outros
lt-LT: Patarimų kortelės užklausos tipas: Tuščia / be užklausos; Kontrolinis sąrašas; Tuščių vietų užpildymas; „Mad-libs“ stilius; Keli pasirinkimai; Kelios užklausos; Atvirojo tipo užklausa; Klausimų sąrašas; Vertinimo skalė; Kita
es: Tipo de prompt de tarjeta de consejos: En blanco / sin prompt; Lista de verificación; Completar los espacios en blanco; Estilo Mad Libs; Opción múltiple; Múltiples prompts; Prompt abierto; Lista de preguntas; Escala de calificación; Otro
hu: Tanácsadókártya prompt típusa: Üres / nincs prompt; Ellenőrzőlista; Kitöltős; Szókiegészítős (Mad Libs stílus); Feleletválasztós; Több prompt; Nyílt végű prompt; Kérdéslista; Értékelési skála; Egyéb
vi: Loại lời nhắc trên thẻ tư vấn: Trống / không có gợi ý; Danh sách kiểm tra; Điền vào chỗ trống; Kiểu Mad-libs; Nhiều lựa chọn; Nhiều gợi ý; Gợi ý mở; Danh sách câu hỏi; Thang điểm đánh giá; Khác
it: Tipo prompt della scheda di consulenza: Vuoto / nessun prompt; Checklist; Da completare; Stile Mad Libs; Scelta multipla; Prompt multipli; Prompt a risposta aperta; Lista di domande; Scala di valutazione; Altro
en: Advice card prompt type: Blank / no prompt; Checklist; Fill-in-the-blank; Mad-libs style; Multiple choice; Multiple prompts; Open-ended prompt; Question list; Rating scale; Other
cs: Typ textu výzvy na kartě s radou: Prázdné / bez promptu; Kontrolní seznam; Doplňování mezer; Styl Mad Libs; Více možností; Více promptů; Otevřený prompt; Seznam otázek; Škála hodnocení; Ostatní
sv: Typ av kortprompt: Blank/ingen prompt; Checklista; Fyll i luckorna; Mad Libs-stil; Flervalsalternativ; Flera prompter; Öppen prompt; Frågelista; Betygsskala; Övrigt
bg-BG: Тип подкана за карта със съвети: Празно / без подкана; Контролен списък; Попълване на празни места; Стил „Mad-libs“; Множествен избор; Няколко подкани; Подкана с отворен край; Списък с въпроси; Скала за оценка; Други
fr: Type de message sur la carte conseil: Vierge / aucune question; Liste de vérification; Texte à trous; Texte à compléter; Choix multiple; Questions multiples; Question ouverte; Liste de questions; Échelle d’évaluation; Autre
nb: Råd kort kommandotype: Tom / ingen ledetekst; Sjekkliste; Fyll inn feltet; Mad Libs-stil; Flervalg; Flere ledetekster; Åpen ledetekst; Spørsmålsliste; Vurderingsskala; Annet
fi: Ohjekortin kehotetyyppi: Tyhjä / ei kehotetta; Tarkistuslista; Täydennä puuttuvat sanat; Mad Libs -tyyli; Monivalinta; Useita kehotteita; Avoin kehote; Kysymyslista; Arviointiasteikko; Muu
ro-RO: Tipul de prompt cartonaș cu sfaturi: Gol/fără prompt; Listă de bifat; Completare a spațiilor goale; Stil Mad-Libs; Opțiuni multiple; Mai multe prompturi; Prompt cu răspuns deschis; Listă de întrebări; Scală de evaluare; Altele
ko: 조언 카드 프롬프트 유형: 공란/프롬프트 없음; 체크리스트; 빈칸 채우기; 매드립 스타일; 객관식; 다중 프롬프트; 개방형 프롬프트; 질문 목록; 평가 척도; 기타
hr-HR: Vrsta prompta na kartici sa savjetima: Prazno / bez teksta; Kontrolni popis; Nadopunjavanje praznina; Stil popunjavanja riječi; Višestruki izbor; Više uputa; Otvorena uputa; Popis pitanja; Ljestvica ocjenjivanja; Ostalo
pl: Typ treści na karcie okolicznościowej z sentencją: Puste / brak promptu; Lista kontrolna; Wypełnianie luk; Styl Mad Libs; Wielokrotny wybór; Wiele promptów; Prompt otwarty; Lista pytań; Skala ocen; Inne
el: Τύπος κάρτας συμβουλών: Κενό / χωρίς προτροπή; Λίστα ελέγχου; Συμπλήρωση κενών; Στυλ Mad-libs; Πολλαπλής επιλογής; Πολλαπλές προτροπές; Προτροπή ανοιχτού τύπου; Λίστα ερωτήσεων; Κλίμακα αξιολόγησης; Άλλο
th: ประเภทข้อความบนการ์ดคำแนะนำ: ว่าง / ไม่มีพรอมต์; รายการตรวจสอบ; เติมคำในช่องว่าง; สไตล์ Mad-libs; แบบเลือกตอบ; หลายพรอมต์; พรอมต์แบบปลายเปิด; รายการคำถาม; มาตราส่วนการให้คะแนน; อื่นๆ
nl: Type prompt advieskaart: Blanco / geen prompt; Checklist; Invulvelden; Mad Libs-stijl; Meerkeuze; Meerdere prompts; Open prompt; Vragenlijst; Beoordelingsschaal; Overig
zh-CN: 建议卡提示类型: 留白/无提示; 清单; 填空; 填词游戏风格; 多项选择; 多个提示词; 开放式提示词; 问题列表; 评分量表; 其他
sk-SK: Typ výzvy na zobrazenie karty prompt: Prázdne/bez textu; Kontrolný zoznam; Dopĺňanie prázdnych miest; Dopĺňanie slov do príbehu (Mad-libs); Viacnásobný výber; Viacero otázok/podnetov; Otvorená otázka; Zoznam otázok; Hodnotiaca škála; Iné